臺灣高等法院臺中分院民事判決　　　　96年度上更(一)字第51號
　上　訴　人　甲○○
　　　　　　　丙○○
　　　　　　　丁○○
　上三人共同
　訴訟代理人　張慶達　律師
　複　代理人　林基豐　律師
　被　上訴人　臺中縣豐原市農會
　法定代理人　戊○○
　訴訟代理人　熊治璿　律師
　　　　　　　林巧雲　律師
上列當事人間請求土地所有權移轉登記事件，上訴人不服民國95
年9月5日台灣台中地方法院95年度訴字第1577號第一審判決，提
起上訴，並為訴之變更，本院前審判決後，經最高法院發回更審
，本院於民國96年12月19日言詞辯論終結，茲判決如下：
    主  文
上訴人變更之訴駁回。
變更之訴訴訟費用由上訴人負擔。
    事  實
一、上訴人聲明求為判決：(一)原判決廢棄。(二)被上訴人應將坐落
    豐原市○○段第559 地號土地如附圖所示斜線部分面積持分
    10000分之1249 登記予上訴人、林張蟬及乙○○分別共有，
    其中上訴人、林張蟬及乙○○，每人權利範圍各100000分之
    2498。(三)第一、二審暨發回前第三審訴訟費用（除確定部分
    外），均由被上訴人負擔。其陳述除與原判決及本院前審判
    決記載相同者予以引用之外，另補稱：
  (一)按「解釋意思表示，應探求當事人之真意，不得拘泥於所用
    之辭句」、「解釋當事人之契約，應以過去事實及其他一切
    證據資料為斷定之標準，不能拘泥文字致失真意」（民法第
    98條、最高法院39年台上字第1053號判例參照）；且「法院
    為判決時，應斟酌全辯論意旨及調查證據之結果，依自由心
    證判斷事實之真偽」，亦有民事訴訟法第222條第1項明文可
    稽。查一審起訴狀所附原證二切結書載稱：「俟日後可行分
    割登記時，立切結書人應隨時無條件備齊有關證件蓋章供乙
    ○○先生辦理分割及產權移轉登記」、「此致乙○○先生收
    執」等語，表面文義雖僅指被上訴人對乙○○一人切結分割
    及產權移轉，但系爭土地原係上訴人、林祈本及乙○○五人
    分別共有，權利範圍各五分之一，有一審起訴狀所附原始土
    地登記簿可稽；而上訴人等五人將系爭土地出售予被上訴人
    農會，該筆土地當時被上訴人信託登記在理事長林益偉名下
    ，並「約定保留該筆806 平方公尺土地不予出售，且被上訴
    人未付該筆土地款（參被上訴人於原審所提出83.12.15第12
    屆第12次理事會議第六案）。基上可知，被上訴人既未出錢
    購買上訴人等所有系爭土地其中806平方公尺，則上述806平
    方公尺土地，顯仍屬上訴人、林祈本及乙○○五人分別共有
    。因之，被上訴人應歸還系爭806 平方公尺土地予上訴人等
    五人，而非僅止於乙○○一人。被上訴人農會承辦人員知悉
    此購地案之來龍去脈，遂於89.04.15以豐農會務字第0284號
    函請上訴人、林祈本及乙○○五人「本會所有位於本市○○
    ○段143地號土地，其中該土地面積806平方公尺，為台端等
    五人共同持分所有，今為辦理土地分割手續並確保台端權益
    ，請於本月20日前備妥戶籍謄本及印鑑證明等相關證件，逕
    至朱銀和代書事務所洽辦，請查照」。另朱銀和代書事務所
    承辦代書鄭朵原亦證稱：「（豐原市農會89.04.15發函時，
    是要過戶給哪些人？）是要過戶給甲○○等五個人」（參原
    審95.12.20準備程序筆錄）。是參上訴人、林祈本及乙○○
    過去共有土地、被上訴人提出之理事會議紀錄載明被上訴人
    並未購買806 平方公尺土地、89.04.15之函催上訴人等五人
    辦理分割移轉及鄭朵原代書之上述證詞等資料，上訴人等人
    均有權向被上訴人請求歸還806 平方公尺土地，始符合切結
    書內容之真意，並非僅乙○○一人始有主張歸還之權利。詎
    原審判決就上述一切證據資料視而未見，拘泥切結書尾語或
    截取89.04.15函文字句，解釋切結書乃被上訴人對訴外人乙
    ○○1人所出具，被上訴人並未因該切結書對上訴人3人負有
    任何義務云云，其判斷事實與上揭判例有違，並非正確。
  (二)本件最高法院96年度台上字第1689號判決發回更審認「次查
    卷附台中縣豐原市農會83.12.15第12屆第12次（83年度第六
    次）理事會議案第六案說明欄記載：「本會於77年11月間向
    林祈樟（按係甲○○之誤）、丙○○、丁○○、林祈本、乙
    ○○等五人承購之朴子口段143-1 號土地」、「茲該筆土地
    原由本會信託理事長林益偉以私人名義登記，並約定保留該
    筆806 平方公尺土地不予出售，且未付該土地款」等字；而
    林益偉於77年11月間具名之切結書復載明：（訟爭保留地）
    因受政府法令之限制一時無法辦理分割登記，俟日後可行分
    割登記時，立切結書人應隨時無條件備齊有關證件蓋章供辦
    理分割及產權移轉登記；證人林益偉亦證稱：「當時我是農
    會理事長，不過買賣的事是總幹事、職員辦理的，我不清楚
    」。按諸信託關係乃因委託人信賴受託人代其行使權利而成
    立，則於被上訴人承購系爭土地信託登記林益偉名義，該土
    地嗣經林益偉返還而移轉登記為被上訴人所有之情形，林益
    偉就此信託財產非無權代被上訴人行使權利及切結立據誠屬
    的論。是以，原審未注意及此，遽以上訴人無法證明於將系
    爭土地所有權應有部分讓與他人後，就該土地曾保留何種得
    逕向被上訴人主張之權利云云，顯非可採。
　(三)本件於96.10.03日言詞辯論時，審判長問：「本件上訴人的
    三個人請求移轉登記給五個人，其法律關係如何」？按「上
    訴人依協議書得請求被上訴人將系爭土地所有權應有部分移
    轉登記於上訴人共有，核其性質係屬債權之準共有，依民法
    第831條準用第821條但書規定，上訴人得為共有人全體之利
    益請求被上訴人履行債務。本件上訴人起訴請求被上訴人將
    系爭土地所有權應有部分移轉登記於上訴人及王月秀、王阿
    梅，依上說明，原無不合」（最高法院79年台上字第2603號
    判決）。基此，本件亦係債權準共有之法律關係，上訴人自
    得依民法第831條準用第821條但書規定，為共有人全體之利
    益，請求被上訴人將系爭土地之應有部分每人各100000分之
    2498移轉登記上訴人等三人及林張蟬、乙○○共五個人。
  (四)被上訴人於89.04.15所發豐農會務字第0284號函，該函文為
    「承認」之意思表示，並非觀念通知。按意思表示，乃表意
    人將其內心期望發生一定法律效果的意思，表示於外部的行
    為，係由「效果意思」、「表示意思」及「表示行為」三個
    要素所構成。該函文所指：「今為辦理土地分割手續並確保
    台端權益」，足認被上訴人期望上訴人等獲得土地面積 806
    平方公尺之「效果意思」。「其中該土地面積806 平方公尺
    ，為台端等五人共同持分所有」，堪認有「承認」訟爭土地
    806 平方公尺，五人均有持分之「表示意思」。被上訴人以
    函文方式發給上訴人等，已將內部之效果意思表達於外部而
    具「表示行為」。是被上訴人辯稱系爭函文係觀念通知，顯
    非可取。從而，上述確認系爭土地為五人共同持分所有之意
    思表示之函文，當可補充切結書「此致乙○○先生」一人之
    文義不足。況依經驗法則，當初上訴人等五人每人均出售持
    分予被上訴人，每人分取買賣價金，絕無乙○○一人分取價
    金，又能單獨享有806 平方公尺土地之理？再者，被上訴人
    辯稱當時農會經辦人員係新任不熟悉業務，致函文上訴人五
    人，然何以當時農會自知有誤而未更正函文，仍續請鄭朵原
    代書辦理五人持分共有之事？益徵被上訴人卸責予經辦人員
    之說法，殊難令人茍同。
  (五)證人乙○○96.12.04之證詞不實在。乙○○乃訟爭土地之占
    用獲益者，其證詞自屬偏袒自己，已非可信。被上訴人書立
    原審卷第19頁切結書，係因當時證人乙○○自稱蓋房子於系
    爭土地上，被上訴人客觀上，應認乙○○係該土地之表見代
    理人始出具上述切結書，惟被上訴人真意仍認該806 平方公
    尺土地為五人共同持分所有，否則被上訴人農會何以函上訴
    人等五人辦理分割登記？是該切結書雖出具予乙○○一人，
    非即指該土地單獨為乙○○所有。否則，何以乙○○一人於
    83.11.30向被上訴人申請分割移轉時，被上訴人未允其所請
    ？甚至函請上訴人等五人辦理分割移轉。益徵切結書實質上
    係給每位共有人，是乙○○證稱「切結書是給我個人的」云
    云，顯非被上訴人當初出具切結書之真意。又依原審起訴狀
    附原始土地登記簿謄本所載，各共有人出售之持分均相等為
    五分之一，何來證人所言出售之持分較少？從而，原判決未
    詳究當事人間之意思表示及相關證據，遽為上訴人敗訴之判
    決，應屬有誤。
二、被上訴人聲明求為判決：(一)上訴駁回。(二)歷審訴訟費用由上
    訴人負擔。其陳述除與原判決及本院前審判決記載相同者予
    以引用之外，另補稱：
  (一)上訴人不得以「切結書」請求移轉應有部分。上訴人以被上
    訴人之切結書為依據，請求被上訴人移轉系爭土地所有權萬
    分之1249應有部分予上訴人、林張蟬、乙○○。該切結書有
    一附圖，即原一審判決之附圖，觀此附圖可知，除載明僅移
    轉與「乙○○」之外，更說明係移轉特定部份即圖中右上角
    斜線範圍，並非移轉斜線範圍內之面積806 平方公尺。若係
    約定移轉面積806 平方公尺，自無須再加附圖特定移轉之範
    圍，僅記載面積即可。是上訴人以切結書請求被上訴人移轉
    面積806平方公尺之應有部分，實無理由。
  (二)上訴人與被上訴人並無任何移轉系爭土地之協議。上訴人以
    債權準共有之法理請求被上訴人移轉系爭土地之應有部份予
    上訴人、林張蟬、乙○○，惟兩造並未成立任何協議，上訴
    人對被上訴人並無任何債權可請求，上訴人主張實無理由。
    因系爭土地所作之文書，包括林益偉或被上訴人書立之切結
    書、被上訴人83.12.15第12屆第12次理事會議記錄，均僅記
    載「立切結書人應隨時無條件備齊有關證件供乙○○先生辦
    理分割及產權移轉登記」、「其地上所有權乙○○保留內側
    806平方公尺」、「擬將其保留806平方公尺分割歸還乙○○
    」，而並未約定應移轉土地所有權予上訴人。上訴人空言主
    張乙○○為其代理人，並不足採。
  (三)查系爭土地上所蓋房屋（即切結書附圖斜線部分之房屋）是
    由乙○○早在70年間即已興建並繳納房屋稅，此有台中縣稅
    捐稽徵處復函可稽。因乙○○在出售系爭土地應有部分之前
    ，已於切結書附圖斜線部分建屋，林益偉及被上訴人買受系
    爭土地後，也未拆除此房屋，雙方始有「待系爭土地准予分
    割時，應將附圖所示之部分土地移轉登記給乙○○」之約定
    。此約定與其他土地共有人無關，上訴人否認其出售系爭土
    地前乙○○已在系爭土地上建有房屋，進而主張被上訴人所
    為之切結書是與上訴人之約定，與事實不符。
  (四)證人乙○○已於96.12.04到庭陳明「我有五個兄弟，當初我
    哥哥跟我說，要賣土地，要我一起去農會，因為土地上我有
    五分之一，已經有在這裡蓋房子」、「我們兄弟跟農會談買
    賣時，而我自己部分因為有蓋房子，所以農會是跟我個人就
    房子部分來談，其他剩餘持分部份就與我的兄弟一起賣」等
    語。足見乙○○之申請，僅代表其個人，並非代表土地共有
    人全體。
  (五)按「不動產物權，依法律行為而取得設定、喪失、及變更者
    ，非經登記，不生效力」（民法第758 條）。又「不動產物
    權之移轉或設定，應以書面為之」（民法760 條），觀其立
    法理由：「不動產所有權之移轉或設定，必以書面為之者，
    蓋以此種移轉或設定，必須訂立契約，而契約尤須以文字表
    示，使生物權得喪之效力，俾有依據，而免爭執」、「不動
    產物權之移轉，應以書面為之，民法第760 條定有明文。此
    項書面，除應依同法第三條之規定外，固無其他一定之方法
    。但其內容須有移轉特定不動產之所有權，或其他物權之意
    思表示，自不待言」（最高法院32年上字4349號判例意旨參
    照）。
  (六)上訴人以被上訴人於89.04.15所發之函文主張兩造有移轉土
    地之協議，惟該函文主旨略以：「本會所有位於本市○○○
    段143地號土地，其中該土地面積806平方公尺，為台端等五
    人共同持分所有，今為辦理土地分割手續並確保台端權益，
    請於本月20 日前備妥戶籍謄本及印鑑證明等相關證件，逕
    至朱銀和代書事務所洽辦，請查照」。該函文內所載系爭土
    地為上訴人三人、林祈本、乙○○共有，與發函當時之土地
    登記所有權歸屬狀況顯非相符，依民法上開規定，該函文並
    不足以推翻前述不動產物權登記之效力。實則被上訴人方為
    系爭土地自80.03.20後迄今之所有權人。
  (七)該函文主旨僅得認被上訴人係以該函文通知上訴人三人及乙
    ○○、林祈本至代書事務所辦理土地分割登記，該函文中並
    無任何被上訴人應移轉土地所有權之內容，且上訴人亦無從
    以該函文證明其出售應有部份後，有保留何種得逕向被上訴
    人主張之權利。此函文並非雙方合意之契約，亦無表明移轉
    不動產所有權之內容，依前揭法條與最高法院判例，上訴人
    執此函文，主張被上訴人應依前開切結書，移轉應有部分予
    上訴人三人、林祈本及乙○○之繼承人林張蟬，為無理由，
    不應准許。
    理  由
一、上訴人起訴主張：坐落臺中縣豐原市○○段559 地號（重測
    前為朴子口段143-1地號）、地目田之系爭土地原為上訴人3
    人及訴外人林祈本、乙○○共有，先前因被上訴人需用該土
    地大部分之面積，且礙於當時農地不能分割移轉之法令限制
    ，遂將系爭土地全部移轉登記為被上訴人所有，並由被上訴
    人書立切結書，言明系爭土地內如附圖斜線部分所示、面積
    806 平方公尺部分仍保留為上訴人等所有，並承諾在該土地
    俟日後可行分割登記時，隨時無條件辦理分割，並將該如附
    圖斜線部分所示土地移轉登記予上訴人3 人及林祈本、乙○
    ○共有。嗣農業發展條例於89年1 月間修正公佈，解除農地
    不得分割移轉之限制，被上訴人自應依上述切結書中承諾之
    事項，將系爭土地分割出如該附圖斜線部分所示之806 平方
    公尺後，將該部分土地移轉登記為上訴人3 人、乙○○及林
    祈本之繼承人林張蟬所有。詎被上訴人百般拖延，遲未辦理
    ，經上訴人等聲請調解，亦未能成立調解，為此依據上述切
    結書契約之法律關係提起本訴，請求被上訴人應將系爭土地
    分割出如附圖斜線部分所示之806 平方公尺後，將該部分土
    地移轉登記為上訴人3 人、乙○○及林張蟬共有。嗣上訴後
    變更訴之聲明為請求被上訴人應將座落豐原市○○段第 559
    地號土地面積持分10000分之1249 登記予上訴人、林張蟬及
    乙○○分別共有，其中上訴人、林張蟬及乙○○，每人權利
    範圍各100000分之2498。
二、被上訴人則以：系爭土地係先經上訴人、林祈本、乙○○出
    售予訴外人林益偉，再由被上訴人向林益偉買受，被上訴人
    機關嗣後鑑於系爭土地之使用尚有餘裕，乃於86.12.10應乙
    ○○之申請，書立切結書，同意於法令許可之前提下，將系
    爭土地分割出806 平方公尺之面積後，將該部分土地轉讓與
    乙○○。被上訴人並未與上訴人達成如該切結書所載之分割
    系爭土地及移轉產權之協議，上訴人訴請被上訴人應依該切
    結書內容分割系爭土地後，將如附圖斜線部分所示之806 平
    方公尺移轉登記為上訴人3 人、乙○○、林張蟬共有，自無
    理由等語，資為揕辯。
三、原審判決駁回上訴人請求被上訴人應將系爭土地分割出如附
    圖斜線部分所示之806 平方公尺後，將該部分土地移轉登記
    為上訴人3 人、乙○○及林張蟬共有之訴。上訴人聲明不服
    ，提起上訴後求為廢棄原判決，變更訴之聲明為請求被上訴
    人應將座落豐原市○○段第559地號土地面積持分10000分之
    1249登記予上訴人、林張蟬及乙○○分別共有，其中上訴人
    、林張蟬及乙○○，每人權利範圍各100000分之2498。此訴
    之變更，因其請求之基礎事實同一，應予准許。
四、兩造前揭主張及抗辯，對於坐落臺中縣豐原市○○段559 地
    號（重測前為朴子口段143-1 地號）、地目田之系爭土地原
    為上訴人3 人及訴外人林祈本、乙○○共有，權利範圍各五
    分之一，嗣該系爭土地於77年間出售而移轉所有權登記予訴
    外人林益偉再移轉予被上訴人，被上訴人曾於77年11月間書
    立切結書載稱：「立切結書人台中縣豐原市農會茲聲明所有
    坐落豐原市○○○段143-1號土地內（詳如圖所示）面積0.0
    806 公頃，因該筆土地受政府法令之限制一時無法辦理分割
    登記，俟日後可行分割登記時，立切結書人應隨時無條件備
    齊有關證件蓋章供乙○○先生辦理分割及產權移轉登記」及
    末載「此致乙○○先生收執」；又被上訴人台中縣豐原市農
    會於83.12.15第12屆第12次（83年度第六次）理事會議案第
    六案說明欄記載：「本會於77年11月間向林祈樟（按係甲○
    ○之誤）、丙○○、丁○○、林祈本、乙○○等五人承購之
    朴子口段143-1 土地」、「茲該筆土地原由本會信託理事長
    林益偉以私人名義登記，並約定保留該筆806 平方公尺土地
    不予出售，且未付該土地款」；而被上訴人復於89.04.15以
    豐農會務字第0284號函請上訴人、林祈本及乙○○五人「本
    會所有位於本市○○○段143地號土地，其中該土地面積806
    平方公尺，為台端等五人共同持分所有，今為辦理土地分割
    手續並確保台端權益，請於本月20日前備妥戶籍謄本及印鑑
    證明等相關證件，逕至朱銀和代書事務所洽辦，請查照」等
    事實，兩造均未有爭執。且有各該文件影本及土地登記簿謄
    本附卷可稽。
五、兩造所爭執者，乃被上訴人於77年11月間所書立之切結書，
    究係被上訴人與訴外人乙○○個人間之協議？抑或被上訴人
    與上訴人、林祈本、乙○○等五人之協議？被上訴人有無依
    該切結書辦理分割及移轉如該切結書附圖所示面積0.0806公
    頃予上訴人、林祈本、乙○○等五人之義務？上訴人據以請
    求被上訴人依該切結書履行，有無理由？爰分述如下：
  (一)查被上訴人於77年11月間所書立之切結書附圖所示面積0.08
    06公頃斜線部分，為原系爭土地共有人之一即訴外人乙○○
    早在70年間即已興建房屋使用，並設有稅籍繳納房屋稅，此
    據訴外人乙○○於本審到庭證述甚詳，且有台中縣稅捐稽徵
    處復函在卷可稽。
  (二)訴外人乙○○於本審證稱：「（提示原審卷第19頁切結書，
    有何意見？）有這張切結書沒錯，我今天有帶原本過來連同
    附圖、所有權狀，請審酌」、「（這份切結書是豐原市農會
    給你個人或者給你們兄弟四人？）給我個人的」、「（這土
    地是共有的，為何切結書只給你而已？）我有五個兄弟，當
    初我哥哥跟我說，要賣土地，要我一起去農會，因為土地上
    我有五分之一，已經有在這裡蓋房子，我父親是將土地分給
    我們兄弟來耕種，所以就在我自己這邊蓋房子。我們兄弟跟
    農會談買賣時，而我自己部分因為有蓋房子，所以農會是跟
    我個人就房子部分來談，其他剩餘持分部分就與我的兄弟來
    一起賣」、「（你賣得持分是否比較少？）對，就按照我實
    際持分部分分取出賣價金」、「（附圖之保留部分是否蓋房
    子所在的地方？）對」、「（申請書，是否你去聲請的？）
    是我去農會聲請的，是代表我個人而已，因為房子與他們都
    無關，所以並沒有代表其他人」等語。依上述乙○○所陳，
    其在出售系爭土地應有部分之前，即已於切結書附圖斜線部
    分建有房屋，並於系爭土地出售後，保留該部分未出售，且
    該房屋仍繼續由乙○○保留使用迄今。則當初被上訴人會書
    立切結書，承諾「俟日後可行分割登記時，立切結書人應隨
    時無條件備齊有關證件蓋章供乙○○先生辦理分割及產權移
    轉登記」，顯然其來有自，事理甚明。
  (三)按「解釋意思表示，應探求當事人之真意，不得拘泥於所用
    之辭句」，又「解釋當事人之契約，應以當事人立約當時之
    真意為準，而真意何在，又應以過去事實及其他一切證據資
    料為斷定之標準，不能拘泥文字致失真意」，此固為民法第
    98條所明定，並為最高法院39年台上字第1053號判例意旨所
    揭示。然上述切結書文意明確，非但載明立切結書人應隨時
    無條件備齊有關證件蓋章供「乙○○先生」辦理分割及產權
    移轉登記，且末載「此致乙○○先生收執」，並無文義辭句
    不明，拘泥文字會導致失當事人真意之情形。
  (四)雖然上訴人與訴外人乙○○，雙方對於系爭土地出售後，保
    留切結書附圖斜線部分未出售，究竟係為訴外人乙○○個人
    所保留？抑為全體共有人為保留，各執一詞。惟上開附圖斜
    線部分既是由訴外人乙○○以土地共有人之一，而在其上早
    就建有房屋占有使用，該部分之保留未出售，應係為訴外人
    乙○○之個人利益而保留，而非為全體共有人之利益而保留
    ，則訴外人乙○○所述保留切結書附圖斜線部分未出售，係
    為伊個人而保留，伊僅就剩餘持分部分出售，所以賣得持分
    比較少，是按照實際出售持分部分分取出賣價金，自符合常
    情常理，堪認屬實。上訴人也未能舉證證明訴外人乙○○係
    平分出賣價金，亦即仍按原持分五分之一，分取出賣價金之
    情事。
  (五)被上訴人台中縣豐原市農會於83.12.15第12屆第12次（83年
    度第六次）理事會議案第六案說明欄記載：「本會於77年11
    月間向林祈樟（按係甲○○之誤）、丙○○、丁○○、林祈
    本、乙○○等五人承購之朴子口段143-1 土地」、「茲該筆
    土地原由本會信託理事長林益偉以私人名義登記，並約定保
    留該筆806 平方公尺土地不予出售，且未付該土地款」。僅
    記錄系爭土地中保留806平方公尺不予出售，並不能執以認
    定非為訴外人乙○○個人所保留。至被上訴人於89.04.15以
    豐農會務字第0284號函請上訴人、林祈本及乙○○五人「本
    會所有位於本市○○○段143地號土地，其中該土地面積806
    平方公尺，為台端等五人共同持分所有，今為辦理土地分割
    手續並確保台端權益，請於本月20日前備妥戶籍謄本及印鑑
    證明等相關證件，逕至朱銀和代書事務所洽辦，請查照」一
    文，純就系爭土地原共有狀態而通知，姑勿論被上訴人所述
    係其新任承辦人員不熟悉業務，致誤發函文予全體共有人是
    否可採，亦不能據此即推翻前揭806 平方公尺係為訴外人乙
    ○○個人所保留之事證。上訴人謂該函文可補充切結書「此
    致乙○○先生」一人之文義不足，依經驗法則，當初五人均
    平分買賣價金，絕無乙○○平分價金，又能獨享保留806 平
    方公尺土地之理云云，不足遽採。
六、綜上所述，本件上訴人依據上述切結書之內容提起本訴訟，
    請求被上訴人應將坐落豐原市○○段第559 地號土地如附圖
    所示斜線部分面積持分10000分之1249 登記予上訴人、林張
    蟬及乙○○分別共有，其中上訴人、林張蟬及乙○○，每人
    權利範圍各100000分之2498，為無理由，不應准許。原審為
    上訴人敗訴之判決，即無不合。上訴意旨指摘原判決不當，
    求予廢棄改判，嗣為訴之變更，為無理由，其變更之訴應予
    駁回。
七、本件事證已臻明確，兩造所提其餘攻擊防禦方法及舉證，與
    判決結果不生影響，爰不一一論述。
八、據上論結，本件上訴人變更之訴為無理由，依民事訴訟法第
    78條、第85條第1項，判決如主文。
中　華　　民　　國　　96　　年　　12　　月     31 　　日
                民事第五庭    審判長法　官  林陳松
                                    法　官  王重吉
                                    法　官  古金男
以上正本係照原本作成。
如對本判決上訴，須於收受判決送達後二十日內向本院提出上訴
書狀，其未表明上訴理由者，應於提出上訴後二十日內向本院提
出上訴理由書（須按他造人數附具繕本）。
上訴時應提出委任律師為訴訟代理人之委任狀。具有民事訴訟法
第四百六十六條之一第一項但書或第二項之情形為訴訟代理人者
，另應附具律師及格證書及釋明委任人與受任人有該條項所定關
係之釋明文書影本。
                                    書記官  詹錫朋
中　　華　　民　　國　　97　　年　　1 　　月　　2 　　日
                                                       A
